【裁判字號】    98,訴緝,177
【裁判日期】    980430
【裁判案由】    搶奪等
【裁判全文】
臺灣臺中地方法院刑事判決             98年度訴緝字第177號
公  訴  人  臺灣臺中地方法院檢察署檢察官
被      告  乙○○
上列被告因搶奪等案件，經檢察官提起公訴（97年度偵字第2191
6號），本院判決如下：
    主    文
乙○○共同竊盜，累犯，處有期徒刑伍月，如易科罰金，以新臺
幣壹仟元折算壹日，扣案之鑰匙壹支沒收；又收受贓物，累犯，
處有期徒刑參月，如易科罰金，以新臺幣壹仟元折算壹日；應執
行有期徒刑陸月，如易科罰金，以新臺幣壹仟元折算壹日，扣案
之鑰匙壹支沒收。
    犯罪事實
一、乙○○前於民國92年間因公共危險等案件，經本院以92年度
    交易字第290號判決應執行刑有期徒刑5月，於93年8月21日
    縮刑期滿執行完畢。詎其不知悔改，與游世文  (業經審結)
    共同意圖為自己不法之所有，基於竊盜之犯意聯絡，於97年
    8月30日上午4時28分許，在臺中縣太平市○○路○段53巷47
    之4號前，由乙○○以自備之鑰匙1支，竊取甲○○所有之車
    號TKB-132號輕型機車，游世文則在一旁把風，得手後，乙
    ○○將該機車交給游世文使用。嗣游世文於97年8月30日上
    午10時30分許，前往臺中市○○路○段218號之金永生銀樓，
    變賣其搶奪得來之金項鍊，得款新臺幣 (下同)11,700 元，
    而乙○○明知游世文所得上開款項係屬來路不明之贓物，竟
    仍基於收受贓物之犯意，收受上揭款項中之3,500元。嗣經
    警於97年9月1日，分別循線查獲游世文與乙○○，並扣得乙
    ○○所有之機車鑰匙1支。
二、案經臺中縣警察局太平分局報請臺灣臺中地方法院檢察署檢
    察官偵查起訴。
    理    由
一、按刑事訴訟法第159條之5規定：「被告以外之人於審判外之
    陳述，雖不符前四條之規定，而經當事人於審判程序同意作
    為證據，法院審酌該言詞陳述或書面陳述作成時之情況，認
    為適當者，亦得為證據。當事人、代理人或辯護人於法院調
    查證據時，知有第159條第1項不得為證據之情形，而未於言
    詞辯論終結前聲明異議者，視為有前項之同意。」，其立法
    意旨在於傳聞證據未經當事人之反對詰問予以核實，原則上
    先予排除，惟若當事人已放棄詰問或未聲明異議，基於證據
    資料愈豐富，愈有助於真實發現之理念，且強化言詞辯論主
    義，法院自可承認該傳聞證據例外擁有證據能力。經查，本
    件被告乙○○在本院言詞辯論終結前，並未就共同被告游世
    文於警偵訊時、證人即被害人甲○○、證人彭鈺棋於警詢時
    所證述之內容聲明異議，依上開規定說明，應視為同意其證
    言作為證據，且本院審酌上開證人證言作成時之情況，查無
    其他不法之情狀，足認為得為本案之證據，而有證據能力，
    先予敘明。
二、訊據被告乙○○對於上揭犯罪事實均坦承不諱，業據共同被
    告游世文於警詢及偵查中供承屬實在卷，並據證人即被害人
    甲○○於警詢時指證明確，且經證人即金永生銀樓負責人彭
    鈺棋於警詢時指證綦詳，復有路口監視器翻拍照片11張、金
    項鍊、金永生銀樓名片、金飾買入登記簿照片各1張附卷可
    稽，以及鑰匙1支扣案可資佐證，是被告上開自白核與事實
    相符，本件事證明確，被告前揭犯行已堪認定。
三、核被告所為，係犯刑法第320條第1項之竊盜罪及同法第349
    條第1項收受贓物罪；被告就上開竊盜罪部分，與共犯游世
    文間，具有犯意聯絡及行為分擔，為共同正犯。又被告前於
    92年間因公共危險等案件，經本院以92年度交易字第290號
    判決應執行刑有期徒刑5月，於93年8月21日縮刑期滿執行完
    畢，此有臺灣高等法院被告前案紀錄表及臺灣臺中地方法院
    檢察署刑案資料查註紀錄表各1份在卷可憑，其受徒刑之執
    行完畢後5年以內故意再犯本件竊盜及收受贓物之有期徒刑
    以上之罪，均構成累犯，均應依刑法第47條第1項規定加重
    其刑。被告所犯上開竊盜罪及收受贓物罪2罪，犯意各別，
    應予分論併罰。爰審酌本件竊盜對社會治安及被害人所生危
    害非輕，及被告收受來路不明的贓車之犯罪所生危害，惟念
    其犯後均能坦認全部犯行，尚有悔意，以及其犯罪之動機、
    目的、手段等一切情狀，各量處如主文所示之刑，並均諭知
    易科罰金之折算標準，並定應執行之刑及諭知易科罰金之折
    算標準，以示懲儆，另公訴意旨請求量處應執行有期徒刑7
    年，尚嫌過重，附此敘明。另扣案之鑰匙1支，係被告所有
    供本件上開竊盜犯罪所用之物，爰依法宣告沒收。
據上論斷，應依刑事訴訟法第299條第1項前段，刑法第28條、第
320條第1項、第349條第1項、第47條第1項、第41條第1項前段、
第38條第1項第2款、第51條第5款，刑法施行法第1條之1，判決
如主文。
本案經檢察官丙○○到庭執行職務。
中    華    民    國    98    年    4     月    30    日
                  刑事第三庭  法  官   楊曉惠
上正本證明與原本無異。
如不服本判決，應於收受送達後10日內向本院提出上訴書狀（應
敘述具體理由並附繕本）。
上訴書狀如未敘述理由，應於上訴期間屆滿後20日內補提理由書
於本院。
                              書記官  謝明倫
中    華    民    國    98    年    4     月   30    日
附錄本案論罪科刑法條全文：
刑法第320條第1項
意圖為自己或第三人不法之所有，而竊取他人之動產者，為竊盜
罪，處 5 年以下有期徒刑、拘役或 5 百元以下罰金。
刑法第349條第1項
收受贓物者，處三年以下有期徒刑、拘役或五百元以下罰金。


司法院資訊處製作；財團法人民間司法改革基金會備份。
